【裁判字號】    95,抗,32
【裁判日期】    950321
【裁判案由】    本票裁定
【裁判全文】
臺灣板橋地方法院民事裁定                95年度抗字第32號
抗  告  人  乙○○
相  對  人  甲○○○○○○○○.
上列抗告人因與甲○○○○○○○○等間本票裁定事件，對於中
華民國94年8 月8 日本院94年度票字第7966號裁定提起抗告，經
本院於94年12月28日為裁定後，抗告人再為抗告，本院合議庭裁
定如左：
    主  文
再抗告駁回。
再抗告程序費用由抗告人負擔。
    理  由
一、按抗告除由原法院或審判長更正原裁定，或已逾抗告期間或
    係對於不得抗告之裁定為抗告，由原法院或審判長裁定駁回
    外，應由直接上級法院裁定之，此觀民事訴訟法第486 條第
    1 項、第490 條第1項 、第2 項規定自明。故對於已逾抗告
    期間之裁定為抗告時，原法院固得依民事訴訟法第490 條第
    2 項之規定，予以駁回，但對於此項駁回之裁定提起抗告時
    ，如非已逾抗告期間，原法院即不得再依同條項之規定予以
    駁回，合先敘明 。
二、本件再抗告意旨略以：本院93年8 月8 日94年度票字第7966
    號裁定送達再抗告人住居所時因再抗告人當時未在台北市，
    而再抗告人配偶劉星代收後因不知情且因該期間再抗告人有
    家庭糾紛致劉星未能通知再抗告人代收上開裁定情事，致再
    抗告人未能於法定期限內提出抗告，為免系爭裁定確定後因
    與事實相差甚大造成不必要糾紛，爰聲請本院重新裁定云云
    。
三、查：再抗告人前因不服本院板橋簡易庭94年8 月8 日94年度
    票字第7966號裁定而提起抗告，業經原審法院於93年12月28
    日以93年度票字第7966號裁定以：「按送達於住居所、事務
    所或營業所不或會晤應受送達人者，得將文書付與有辨別事
    理能力之同居人或受僱人為補充送達，此民事送送法第137
    條定有明文。查抗告人其係確實居住於本件裁定送達之地址
    ，其代收人劉星亦屬有辨別事理能力之同居人，則本件本票
    裁定之送達自屬合法且有效，本件本票裁定既已於94年8 月
    30 日 送達予抗告人，而抗告人遲至94年9 月21日始提起抗
    告，顯已逾10日之不變期間，其抗告為不合法，應予駁回」
    為由，駁回抗告人之抗告。而本院經核閱原審卷內有關94年
    8 月8 日系爭本票裁定送達證書，並參佐再抗告人於原審94
    年11月2 日到庭時陳稱：「是我太太收的，因為我在8 月29
    日就到南部參加同學會到9 月20幾日才回來，期間並無與太
    太聯絡，我太太當天收了送達文書之後就放在我的桌上，直
    到9 月20日回來才發現送達文書」、「我與太太共同居住五
    樓，並沒有分居，係共同生活之家屬」等語，認原法院以再
    抗告人對94年8 月8 日系爭本票裁定提出抗告時已逾抗告期
    間，抗告為不合法而予駁回，於法並無違誤，是再抗告人提
    起本件抗告，難認有理由，應予駁回。
據上論結，本件再抗告為無理由，依非訟事件法第46條、第21條
第2 項，民事訴訟法第495 條之1 第1 項、第449 條第1 項、第
78 條 ，裁定如主文。
中    華    民    國    95    年    3     月    21    日
                         民事第二庭審判長法  官  梁宏哲
                                         法  官  程怡怡
                                         法  官  古秋菊
不得再抗告
中    華    民    國    95    年    3     月    21    日
                                        書記官  李錦輝


司法院資訊處製作；財團法人民間司法改革基金會備份。
